【裁判字號】    99,交訴,79
【裁判日期】    991110
【裁判案由】    公共危險
【裁判全文】
臺灣彰化地方法院刑事判決              99年度交訴字第79號
公  訴  人  臺灣彰化地方法院檢察署檢察官
被      告  乙○○
上列被告因公共危險等案件，經檢察官提起公訴（99年度偵字第
8923號），被告於準備程序中就被訴事實為有罪之陳述，經合議
庭裁定由受命法官進行簡式審判程序，本院判決如下：
    主  文
乙○○服用酒類，不能安全駕駛動力交通工具而駕駛，處有期徒
刑貳月，如易科罰金，以新臺幣壹仟元折算壹日。又駕駛動力交
通工具肇事，致人受傷而逃逸，處有期徒刑陸月，如易科罰金，
以新臺幣壹仟元折算壹日。應執行有期徒刑陸月，如易科罰金以
新臺幣壹仟元折算壹日。
    事  實
一、乙○○前曾因酒醉駕車之公共危險案件，經本院以90年度員
    簡字第277號刑事判決判處拘役40日，於民國90年10月26日
    易科罰金執行完畢（不構成累犯）。詎猶不知悔改，於99年
    9月21日19時許起，在彰化縣溪湖鎮○○路○段友人家中，飲
    用酒類後，已達不能安全駕駛動力交通工具之程度，其明知
    飲酒後不得駕駛動力交通工具，竟仍同日22時15分許，猶駕
    駛車牌號碼6823 -XU號自小客車沿彰化縣溪湖鎮○○街由西
    往東方向逆向行駛，而撞及正由溪湖鎮○○路右轉信善街（
    即信善街東往西方向行駛）、由甲○○所騎乘之車牌號碼
    BK9-082號機車，致甲○○人車均倒地，並受有頸部、腰部
    、右手掌扭傷、右手及右腳擦傷之傷害（過失傷害部分未據
    告訴）。乙○○駕車肇事後，明知當時碰撞力道猛烈，對方
    駕駛者恐已受傷，竟因擔心員警會發覺其酒醉駕車行為，另
    基於肇事致人受傷而逃逸之犯意，未下車查看甲○○傷勢及
    施以救護送醫等措施，亦未報警處理，即駕車駛離現場。嗣
    於同日22時22分許，因其逆向行駛，行經於彰化縣溪湖鎮○
    ○路○段溪湖農會前時，險撞上巡邏員警，為警發現後鳴警
    笛從後追逐並數次喝令其路邊停車，均置之不理仍加速逃逸
    ，旋於行經彰化縣溪湖鎮○地路與中興路口時，為警攔停，
    經警對其施以呼氣檢測，測得其酒精濃度呼氣值高達1.13
    MG/L，因而查獲。
二、案經彰化縣警察局溪湖分局報由臺灣彰化地方法院檢察署檢
    察官偵查起訴。
    理  由
一、上揭事實，迭據被告乙○○於偵查中及本院審理時均坦承不
    諱，核與被害人甲○○於警詢之指訴情節相符，有道路交通
    事故現場圖、彰化縣警察局溪湖分局道路交通事故當事人酒
    精測定紀錄表、刑法第一百八十五條之三案件觀察測試紀錄
    表、汽車駕駛人酒後生理協調平衡檢測紀錄表、酒後駕車代
    保管車輛領回授權委託書、證號查詢汽車駕駛人及車號查詢
    汽車車籍各1份、彰化縣警察局舉彰警交字第I00000000號、
    第I00000000號及第I00000000號發違反道路交通管理事件通
    知單各1紙、現場及車損照片共12張等在卷可資佐證。按刑
    法第185條之3不能安全駕駛動力交通工具之罪，係抽象危險
    犯之性質，不以發生具體危險為必要，而參考德國、美國之
    認定標準，對酒精濃度呼氣已達每公升0.55毫克，肇事率為
    一般正常人之10倍，認為已達「不能安全駕駛」之標準，有
    法務部88年5月18日法88檢字第00 1669號函可資參照；另按
    醫學文獻上認吐氣所含酒精濃度達每公升0.25毫克者，有輕
    度協調功能降低之現象；每公升達0.5毫克者，有反應較慢
    、感覺減低、影響駕駛之現象等現象，此有行政院國軍退除
    役官兵輔導委員會臺北榮民總醫院（88）北總內字第26868
    號函可考。本件被告為警查獲時酒精濃度呼氣值已高達
    1.13MG/L，且已發生車禍肇事，並有逆向行駛之情形，足認
    被告於駕駛車輛當時已達不能安全駕駛動力交通工具之程度
    甚明。又被害人確實因本件車禍受傷等情，業據被害人陳明
    在卷，並經警以其有「駕駛汽車肇事致人受傷，未即採取救
    護措施而逃逸」之違規事實舉發在案，有彰化縣警察局彰警
    交字第I00000000號舉發違反道路交通管理事件通知單及被
    告提出之彰化縣溪湖鎮調解委員會調解書各1紙在卷可佐，
    而被告駕駛自小客車撞及被害人機車時，當時兩車強力碰撞
    ，致兩車車體毀損，被害人機車倒地，被告應知悉被害人有
    受傷之虞等情，竟未下車查看，且未採取任何救護或其他必
    要措施，更未向警察機關報告，即駕車離去，其肇事致人受
    傷而逃逸之情狀，已甚灼然。綜上所述，本件事證明確，被
    告犯行堪以認定，應予依法論科。
二、核被告所為，係犯刑法第185條之3之不能安全駕駛動力交通
    工具罪及刑法第185條之4之肇事致人傷害逃逸罪。被告所犯
    上開2罪間，罪名互異，行為不同，應予分論併罰。爰審酌
    被告於飲酒後已達不能安全駕駛之程度，仍駕車行駛，不顧
    酒後駕車因注意力降低，可能影響行車安全並對於其他用路
    人所造成之危險，又於駕車肇事造成被害人受傷後，竟未呼
    叫救護車或停留現場協助救護傷患，即駕車逃逸，罔顧他人
    之生命、安全，惟事後已與被害人達成和解，獲得被害人諒
    解，此有彰化縣溪湖鎮調解委員會調解書在卷可稽，且於偵
    查中及本院審理時均坦白認錯，態度良好，及其雖曾於90
    年間因酒醉駕車經本院判處拘役40日，然未曾受有期徒刑以
    上刑之宣告之前科素行、智識程度、生活狀況等一切情狀，
    分別量處如主文所示之刑，以示懲儆。
據上論斷，應依刑事訴訟法第273條之1第1項、第299條第1項前
段，刑法第185條之3、第185條之4、第41條第1項前段、第8項、
第51條第5款，刑法施行法第1條之1第1項，判決如主文。
本案經檢察官劉欣雅到庭執行職務。
中    華    民    國    99    年    11    月    10    日
                        刑事第六庭    法  官  黃玉琪
以上正本證明與原本無異。
如不服本判決，應於收受判決後10日內向本院提出上訴書狀，並
應敘述具體理由；其未敘述上訴理由者，應於上訴期間屆滿後20
日內向本院補提理由書（均須按他造當事人之人數附繕本「切勿
逕送上級法院」）。
告訴人或被害人對於判決如有不服具備理由請求檢察官上訴者，
其上訴期間之計算係以檢察官收受判決正本之日期為準。
中    華    民    國    99    年    11    月    10    日
                                      書記官  黃得翔
附錄本案論罪科刑法條全文：
中華民國刑法第185條之3
服用毒品、麻醉藥品、酒類或其他相類之物，不能安全駕駛動力
交通工具而駕駛者，處 1 年以下有期徒刑、拘役或科或併科 15
萬元以下罰金。
中華民國刑法第185條之4
（肇事遺棄罪）
駕駛動力交通工具肇事，致人死傷而逃逸者，處 6 月以上 5 年
以下有期徒刑。

司法院資訊處製作；財團法人民間司法改革基金會備份。
